---
title: "Timeline"
author: "Autor: José Ángel Martínez Luque"
date: "Semestre 1 - 2021"
output:
  html_document:
    highlight: default
    number_sections: yes
    theme: cosmo
    toc: yes
    toc_depth: 2
  word_document: default
  pdf_document:
    highlight: zenburn
    toc: yes
---

```{r setup, include=FALSE}
knitr::opts_chunk$set(echo = TRUE)
```

**Titulo**
Timeline sobre la tasa de inflacción por paises desde 1970 a 2015

**Datos**

- *Fuente*: http://eclr.humanities.manchester.ac.uk
- *Descripción*: dataset con con 44 observaciones correspondientes a la tasa de inflacción por pais y 14 variables correspondientes a cada pais y el año que corresponde a cada inflacción
- *Licencia*:  Creative Commons Attribution-NonCommercial-ShareAlike 3.0 Unported License
- *Fecha publicación*: ultima actualización 26 julio 2016 

**Visualización** 
eje X e Y, etiquetado, titulo, subtitulo, footer, menu informativo de paises por colores, Grafico de lineas

**Diseño**
Se ha incorporado un color para cada etiqueta de pais, y un menu identificando el pais con su color.

**Preguntas**

¿Como ha evolucionado la inflación a lo largo de los años en diferentes paises?

¿Que paises han tenido mayor y menos inflacción a lo largo de los años?

**Indicad donde está colgada la visualización y cómo  acceder.**

En los siguientes link se puede acceder libremente a la presentación de esta visualización de datos:

- https://jamluque-uoc.github.io/
- https://jamluque-uoc.github.io/html/timeline.html

**Definid la técnica de visualización de forma general: nombre, origen, descripción/funcionamiento, ejemplos de aplicación, etc.**

*Timeline* (linea temporal): Gráfico que identifica eventos, hitos o acontecimientos en una linea de tiempo, perfectas para contar historias

- identificación de eventos y fechas inicial y final
- eventos en orden cronológico
- Seleccionar hitos relevantes
- Agrupación de eventos similares
- Determinar escala de visualización

Se puede usar una linea de tiempo para:

- Resumir eventos
- Resaltar puntos importantes en el tiempo
- Detallar agenda o itinerario

**Describid el tipo de datos que se representa con esta técnica (datos cuantitativos, cualitativas? Qué estructura tienen que tener para cada técnica?). Explicar las limitaciones en cuanto a datos (hay medida mínima y máxima del juego de datos para esta técnica?).**

- Datos *cuantitativos* pueden ser contados, medidos o expresados utilizando números. Directo y conclusivo
- Datos *cualitativos* son descriptivos y conceptuales. Este tipo de datos puede ser categorizados. Subjetivo, interpretativo y exploratorio

Con esta tecnica se pueden representar ambos dos tipos, categorias que se quieren representar por agrupaciones y sumas o calculos de sus totales, por ejemplo.

las limitaciones vienen dadas por el conjunto de datos, si es un conjunto muy amplio de datos y se quiere representar todo, es posible que la grafica sea confusa, aqui deberiamos agrupar o seleccionar por categorias, o identificar puntos representativo de un dato concreto en el tiempo para darle mas representación en el dato.

**Hacer una representación con esta técnica de *Timeline* usando un conjunto de datos abiertos**

Se ha usado un conjunto de datos de como ha evolucionado la inflacción en los alimentos en los diferentes paises del mundo desde 1970 a 2015.

**Comentar brevemente la representaciones indicando qué se representa y qué aspectos muestra o demuestra cada representación.**

Los datos estan categorizados por paises, agrupados por año representando el % de inflacción de los alimentos en cada pais para ese año en concreto
Se ha identificado puntos maximos y minimos en el tiempo de la inflación de unos paises.

```{r, warning=FALSE, message = FALSE}
library(ggplot2)
library(xts)  # eXtensible Time Series
library(reshape2)
```

```{r}
food <- read.csv('data/inflaccionAlimentos.csv',na.strings = "")
```

```{r}
head(food)
```


```{r}
food <- xts(food[,-1], order.by=as.Date(paste0(food[,1],"-01-01")))
```

```{r}
temp <- data.frame(index(food),stack(as.data.frame(coredata(food))))
```

```{r}
names(temp)[1] <- "year"
names(temp)[2] <- "infla"
names(temp)[3] <- "Pais"
```

```{r}
ggplot(temp,aes(x=year, y=infla, color=Pais)) +
  geom_line(na.rm = TRUE) +
  annotate("text",x=as.Date("1972-06-01"),y=28,label="JAP",fontface="bold",size=3) +
  annotate("text",x=as.Date("1976-06-01"),y=25,label="UK",fontface="bold",size=3)  +
  annotate("text",x=as.Date("1998-03-01"),y=-5,label="SWE",fontface="bold",size=3) +
  annotate("text",x=as.Date("1983-12-01"),y=15,label="ITA",fontface="bold",size=3) +
  annotate("text",x=as.Date("1993-06-01"),y=-6,label="FIN",fontface="bold",size=3) +
  annotate("text",x=as.Date("2005-10-01"),y=-4,label="NET",fontface="bold",size=3) +
  labs(title="Tasa de Inflacción por paises", 
       subtitle = "Alimentaria", 
       caption = "Source: http://eclr.humanities.manchester.ac.uk",
       y= "% Inflacción", x= "Años") +
  theme(text=element_text(family="Comic Sans MS"))
```


