---
title: "Dendrogram Circle"
author: "Autor: José Ángel Martínez Luque"
date: "Semestre 1 - 2021"
output:
  html_document:
    highlight: default
    number_sections: yes
    theme: cosmo
    toc: yes
    toc_depth: 2
  word_document: default
  pdf_document:
    highlight: zenburn
    toc: yes
---

```{r setup, include=FALSE}
knitr::opts_chunk$set(echo = TRUE)
```

**Titulo**
Dendrograma sobre los delitos cometidos en 1973 en USA

**Datos**

- *Fuente*: World Almanac and Book of facts 1975. (Crime rates).
- *Descripción*: dataset con con 50 observaciones correspondientes a los diferentes tipos de delitos por estado y 4 variables correspondientes a cada uno de los delitos.
- *Licencia*:  LLMC Digital
- *Fecha publicación*: 1975 

**Visualización** 
etiquetado, titulo, subtitulo, footer, etiqeutado informativo de cada crimen por color, Dendrograma circular

**Diseño**
Se ha identificado por color cada uno de los diferentes crimenes mas relevantes por estado.

**Preguntas**

¿Que tipo de crimen es mas relevante por estado?


**Indicad donde está colgada la visualización y cómo  acceder.**

En los siguientes link se puede acceder libremente a la presentación de esta visualización de datos:

- https://jamluque-uoc.github.io/
- https://jamluque-uoc.github.io/html/dendrogram_circle.html

**Definid la técnica de visualización de forma general: nombre, origen, descripción/funcionamiento, ejemplos de aplicación, etc.**

*Dendrogram Circle* : diagrama de árbol que muestra los grupos que se forman al crear conglomerados de observaciones en cada paso y sus niveles de similitud, en este caso circular pero sin perder el concepto de dendrogram.

*Ejemplo para modelos no supervisados:*
Para llegar a generar un dendrograma: primero hay que tener matriz de distancias del dataset original, y así podemos ir agrupando los individuos de la tabla de datos usando algún algoritmo de agrupamiento, o clustering jerárquico

Un posible uso *Clasificar mamiferos segun su dieta*.
*Pokémon*: salud, poder de ataque, poder de defensa, ataque especial, defensa especial, velocidad.

Se agrupan los dos individuos más parecidos (más cercanos según la distancia usada) en un grupo.


**Describid el tipo de datos que se representa con esta técnica (datos cuantitativos, cualitativas? Qué estructura tienen que tener para cada técnica?). Explicar las limitaciones en cuanto a datos (hay medida mínima y máxima del juego de datos para esta técnica?).**

- Datos *cuantitativos* pueden ser contados, medidos o expresados utilizando números. Directo y conclusivo
- Datos *cualitativos* son descriptivos y conceptuales. Este tipo de datos puede ser categorizados. Subjetivo, interpretativo y exploratorio

Para esta tecnica se pueden hacer uso de ambos tipos de datos, categoricos para crear las agrupaciones con respecto a los cuantitativos, que como se ha explicado es con el que se haran las agrupaciones hacia los cualitativos.

Las limitaciones vendran dadas por la cantidad de etiquetas, categorias, que se quieran mostrar, se representara un grafico muy poco visible y perceptible.

**Hacer una representación con esta técnica de *Dendrogram Circle* usando un conjunto de datos abiertos**

Para la representación de esta gráfica se hecho uso de un dataset que se incorpora en las librerias de R, *USArrests*, donde esta expresado el tipo de delitos y numero de ellos que se cometen en USA por cada estado en 1973.

Mas abajo se puede ver una porcion de los datos del dataset.

**Comentar brevemente la representaciones indicando qué se representa y qué aspectos muestra o demuestra cada representación.**

Se tipifican como delitos: "Asesinatos", "Asaltos", "Atraco", "Violación", y estos estan asofiados a cada estado con una variable numérica. que representa el numero del delito.

en la grafica representa por colores cual es el delito mas representativo por cada estado de USA.


```{r, warning=FALSE, message = FALSE}
library(factoextra)
library(ggplot2)
library(gridExtra)
library(grid)
```

```{r}
df_usa <- USArrests
```


```{r}
head(USArrests)
```

```{r, warning=FALSE}

fviz_dend(hclust(dist(scale(USArrests))), 
          cex = 0.5, 
          lwd = 0.5, 
          k = 4,
          color_labels_by_k = TRUE,
          k_colors =  c("red", "blue", "orange", "green"), #  "jco",
          rect_lty = 1,
          rect_fill = FALSE,
          repel = TRUE,
          type = "circular") + 
  theme(plot.title=element_text(size=20, 
                                face="bold", 
                                family="American Typewriter",
                                color="tomato",
                                hjust=0.5,
                                lineheight=1.2)) +
  labs(title = "Delitos cometidos en USA en 1973", 
       subtitle = "Tipos de delito por estado", 
       caption = "source: https://rdrr.io/r/datasets/USArrests.html") 

table = data.frame("Delito"=c("Asesinatos","Asaltos","Atraco","Violación"),
                   "Color"=c("Rojo", "Azul", "Naranja", "Verde"))

grid.draw(tableGrob(table, rows=NULL, theme = ttheme_minimal()))
```

